臺灣高等法院民事裁定
109年度聲再字第101號
聲  請  人  陳文德    住○○市○○區○○路000號8樓      上列聲
請人因與相對人宜祥投資股份有限公司間遷讓房屋等聲請再審事
件，對於中華民國109年5月20日本院109年度聲再字第55號裁定
，聲請再審，本院裁定如下：
    主  文
聲請駁回。
聲請費用由聲請人負擔。
    理  由
 按提起再審之訴，應於30日之不變期間內提起。前項期間，自
   判決確定之時起算，判決於送達前確定者，自送達時起算，
   民事訴訟法第500條第1項、第2項前段定有明文。查本院民國
   109年5月20日109年度聲再字第55號裁定（下稱原確定裁定）
   為不得抗告之裁定，該裁定因未獲會晤聲請人本人，亦無受
   領文書之同居人或受僱人，於109年6月2日寄存送達於聲請人
   住所之臺北市政府警察局萬華分局西門町派出所後，經聲請
   人於同年6月9日領取，而生送達效力，有送達證書，及臺北
   市政府警察局萬華分局西門町派出所寄存司法文書登記及具
   領登記簿在卷可稽（見原確定裁定卷第31頁、本院卷第51頁
   ），聲請人於109年7月9日聲請本件再審（見本院卷第3頁）
   ，未逾30日之不變期間，合先敘明。
聲請意旨略以：原確定裁定引用之最高法院106年度台上字第19
  60號裁定意旨，認伊聲請再審本院109年度聲再字第15號裁定
  （下稱前確定裁定）逾30日不變期間，以聲請不合法為由駁回
  伊聲請，違反最高法院30年渝抗字第287號判例，及行政程序
  法第48條第5項規定，有民事訴訟法第496條第1項第1款之再審
  事由。又原確定裁定未調閱歷審卷證為實質審判，而對歷次聲
  請狀及內容恝置不論，有民事訴訟法第497條之再審事由等語
  。 
經查： 
㈠關於適用法有錯誤部分：
  按民法第122條規定之休息日，以法院之辦公時間定其標準，
  凡國定紀念日及民俗節日經政府明令各級公務機關或學校無須
  辦公者，即屬之，至勞動節僅屬勞工休息之日，自不包括在內
  （最高法院106年度台聲字第1597號裁定意旨參照）。原確定
  裁定以聲請人已於109年4月1日收受前確定裁定後，遲至同年5
  月4日始聲請再審（無在途期間），已逾法定之30日不變期間
  ，聲請不合法為由，駁回聲請人之聲請再審，經核並無適用法
  規顯有錯誤之情形。又最高法院30年渝抗字第287號判例，依1
  08年1月4日修正，同年7月4日施行之法院組織法第57條之1第2
  項之規定，其效力與未經選編為判例之最高法院裁判相同，原
  確定裁定縱有違反，非屬適用法規顯有錯誤。至行政程序法第
  48條第5項規定，為涉及人民之處罰或其他不利行政處分期間
  計算之規定，與前確定裁定聲請再審之不變期間如何計算無關
  。故聲請人主張原確定裁定有民事訴訟法第496條第1項第1款
  之再審事由云云，即非可採。
㈡關於重要證物漏未斟酌部分：
　次按民事訴訟法第497條所稱足影響於判決之重要證物，漏未
  斟酌，係指足以影響判決基礎之重要證物，雖在前訴訟程序業
  已提出，然未經確定判決加以斟酌，或忽視當事人聲明之證據
  而不予調查，或依聲請或依職權調查之證據未為判斷而言。聲
  請人以原確定裁定對其所提歷審書狀足以影響裁判之重要證物
  完全恝置不論，有民事訴訟法第497條之再審事由云云，惟其
  所提出前確定裁定及更前裁判之書狀，該等書狀及理由僅為訴
  訟（或非訟）資料並非證據，與已提出而未經原確定裁定加以
  斟酌之證據有間，聲請人執此聲請再審，自無可取。
聲請人指摘原確定裁定有民事訴訟法第496條第1項第1款及第49
  7條之再審事由云云，為無理由，應予駁回。聲請人對原確定
  裁定聲請再審，既無理由，本院即無須就歷次確定裁判依序回
  溯審究其是否合法及有無再審事由，併予敘明。
據上論結，本件聲請再審為無理由，爰裁定如主文。 
中　　華　　民　　國　　109 　年　　11　　月　　17  　日
                  民事第五庭    
　　　　　　　　　      審判長法　官  賴劍毅
                              法　官  洪純莉
                              法　官  陳君鳳
正本係照原本作成。
不得抗告。
中　　華　　民　　國　　109 　年　　11　　月　　18　　日

       　　　　　　  　　　　 書記官  郭姝妤